臺灣臺北地方法院交通事件裁定　　　　　　　　　　九十一年度交聲字第一二四號
　　異議人即
　　受處分人　甲○○
右列異議人即受處分人因違反道路交通管理處罰條例案件，對於臺北市交通事件裁決
所中華民國九十年十月五日所為之處分（原處分案號：北市裁三字第裁二二－一Ａ0
000000、北市裁三字第裁二二－一Ａ0000000、北市裁三字第車裁二二
－一Ａ0000000號），聲明異議，本院裁定如左：
    主      文
異議均駁回。
    理      由
一、按在道路收費停車處所停車，不依規定繳費者，處新臺幣（下同）六百元以上一
    千二百元以下罰鍰，道路交通管理處罰條例第五十六條第一項第十一款，定有明
    文。
二、本件異議人即受處分人甲○○所有車號Ｑ五—二八八二號自用小客車分別於九十
    年五月十四日十五時五十五分在台北市○○路○段、同年五月十五日九時四十五
    分在台北市○○路、及同年五月十五日十五時二十五分在台北市○○路○段所設
    置之道路收費停車處所停車，嗣未依規定繳費，乃被臺北市停車管理處（下稱舉
    發機關）以受處分人所有該汽車有前揭在道路收費停車處所停車不依規定繳費之
    違規事實，逕行掣單舉發，嗣將舉發通知單送達於受處分人後，受處分人雖於舉
    發通知單上所載應到案日期前向原處分機關提出申訴，惟未明白告知原處分機關
    當時違規駕駛人之確實姓名及年籍，經原處分機關請原舉發機關調查結果，仍認
    受處分人所有被舉發自用小客車有於前揭路段停車不繳費之違規行為，原處分機
    關乃依道路交通管理處罰條例第五十六條第一項第十一款，於九十年十月五日各
    從輕裁處受處分人罰鍰六百元，共一千八百元。
三、聲明異議意旨否認有何停車不繳費之違規事實，辯稱略以：受處分人在道路收費
    停車處所停車均依法繳費，九十年五月十四日及十五日二天確未收到停車補繳單
    ，始未據以繳費，故請求撤銷原裁決，補繳停車費云云。經查：（一）舉發機關
    管理員於舉發時地確已掣發補繳單，置於被舉發之自用小客車前雨刷上（單號：
    000000000號、000000000號、000000000號），且
    經管理員核對原登記車籍、廠牌確與舉發單吻合等事實，已經舉發機關查處明確
    ，有舉發機關九十年七月二十六刀北市停四字第九○六三一三○九○○號書函卷
    可稽。（二）臺北市停車管理處各收費路段皆有設立收費之公告牌，故駕駛人停
    車既有利用公有收費停車場停車之事實就應有繳費之認知，離場前未見補繳單應
    主動向停車管理處或管理員查詢補繳，況依受處分人所稱，其曾經繳交不計其數
    的停車費補繳單，理應對於繳費程序及補繳方式均甚明瞭，而受處分人於九十年
    五月十四日及十五日，連續二日均在臺北市○○路○段同一路段之公有收費場停
    車，其於前一日即十四日已未見補繳單，次日於同處再停車又未見補繳單，何以
    未主動向停車管理處或管理員查詢補繳？顯然其有不依規定繳費之違規事實，應
    可認。（三）又本件舉發機關所舉發交通管理處罰條例所列違規事實，本質上為
    行政處分，係公務員基於職務上權力，依法就特定具體事件所為具有公法上效果
    之單方行政行為，基於公務員為公法上行為具有公信力之原則，該行政處分當可
    被推定為真正，其據以依法處分之事實認定亦為真正無誤，此與民事訴訟法第三
    百五十五條第二項規定：「文書依其程式及意旨得認作公文書者，推定其為真正
    」之情形相同，本此公信原則，乃立法者賦予行政機關制定違反道路交通事件統
    一裁罰標準及處理細則，以達其維護交通秩序、安全之行政目的，反之，若謂公
    務員一切行政行為均需預留證據以證明真實，則國家行政勢必窒礙難行，據此，
    刑事訴訟法就犯罪證據有關之規定凡與屬行政秩序罰之交通違規裁罰本質不合之
    部分，自不在準用之列，從而，受處分人既未就本件舉發機關之舉發有何錯誤提
    出相關證據以供調查，本院經查亦無任何證據足資證明本件有捏造事實違法取締
    之情事，本件舉發，自應受到合法、正確之推定。本件事證明確，受處分人之違
    規行為堪以認定。
四、綜上所述，受處分人確有前開違規行為，從而，原處分機關依道路交通管理處罰
    條例第五十六條第一項第十一款之規定，各從輕裁處受處分人即被舉發自用小客
    車之所有人罰鍰六百元，共一千八百元，尚無違誤，本件聲明異議非有理由，自
    應將其異議駁回。
五、據上論斷，應依道路交通案件處理辦法第十九條，裁定如主文。
中      華      民      國        九十一    年    十一    月    十一    日
                                    臺灣臺北地方法院交通法庭
                                        法    官  吳  孟  良
右正本證明與原本無異。
如不服本裁定應於送達後五日內向本院提出抗告狀。
                                        書 記 官  田  華  仁
中      華      民      國        九十一    年    十一    月    十一    日
